【裁判字號】    97,再,174
【裁判日期】    980330
【裁判案由】    榮民就養
【裁判全文】
臺北高等行政法院裁定
                                       97年度再字第174號
再審  原告  甲○○
再審  被告  行政院國軍退除役官兵輔導委員會台北縣榮民服務
            處
代  表  人  乙○○處長）住同.
上列當事人間因榮民就養事件，再審原告對於中華民國90年12月
13日本院89年度訴字第2916號判決，提起再審之訴，本院裁定如
下：
    主  文
再審之訴駁回。
再審訴訟費用由再審原告負擔。
    理  由
一、按「再審之訴應於30日之不變期間內提起（第1 項）。前項
    期間自判決確定時起算，判決於送達前確定者，自送達時起
    算；其再審之理由發生或知悉在後者，均自知悉時起算（第
    2 項）。……再審之訴自判決確定時起，如已逾5 年者，不
    得提起。但以第273 條第1 項第5 款、第6 款或第12款情形
    為再審之理由者，不在此限（第4 項）。」、「再審之訴，
    應以訴狀表明左列各款事項，並添具確定終局判決繕本，提
    出於管轄行政法院為之：．．．四再審理由及關於再審理由
    並遵守不變期間之證據。」、「再審之訴不合法者，行政法
    院應以裁定駁回之。」行政訴訟法第276 條第1 、2 、4 項
    、第277 條第1 項第4 款及第278 條第1 項分別定有明文。
    由以上規定可知，人民對於確定判決提起再審，應表明再審
    理由及關於再審理由並遵守不變期間之證據。
二、本件再審原告因榮民就養事件，不服民國90年12月13日本院
    89年度訴字第2916號判決所為確定判決，以其有行政訴訟法
    第274 條、第273 條第1 項第11、13款規定之情形，提起再
    審之訴。經查再審原告曾對原確定判決聲明不服上訴，因逾
    期未補提上訴理由書，遭本院於91年3 月8 日以89年度裁字
    第2916號裁定駁回上訴。再審原告不服，對該裁定提出抗告
    ，經最高行政法院92年5 月8 日92年度裁字第574 號裁定抗
    告駁回，並於92年5 月19日送達再審原告而告確定。再審原
    告仍不服，對上開2 裁定聲請再審，經本院96年3 月19日95
    年度再字第88號裁定再審原告主張有行政訴訟法第273 條第
    1 項第1 款之再審事由部分移送最高行政法院，同法第1 項
    第11款及第13款之再審事由部分因逾提起再審之法定不變期
    間，駁回再審之聲請。再審原告嗣對本院95年度再字第88號
    裁定提起抗告，亦遭最高行政法院97年2 月21日97年度裁字
    第1443號裁定駁回，並於97年2 月29日送達再審原告而告確
    定，有該卷附送達證書足據。再審原告固於本件提起再審之
    訴時主張其於97年8 月15日下午3 時閱卷，始知悉本件再審
    理由，合於法定不變期間內云云，然觀諸本件再審原告訴狀
    可知，其表明係就本院89年度訴字第2916號判決、裁定及最
    高行政法院92年度裁字第574 號裁定提起再審，是其提起再
    審之期間，應自92年5 月20日起算，迄至97年5 月20日止即
    已屆滿5 年，惟查再審原告遲至97年9 月12日始向本院提起
    本件再審之訴，有本院收文章戳蓋於再審原告之訴狀可稽，
    且再審原告非以行政訴訟法第273 條第1 項第5 款、第6 款
    或第12款為再審事由，是本件再審之提起，顯已逾越上揭判
    決確定時起5 年以上之期間，自非合法，應予駁回。又本件
    再審之提起既已逾判決確定5 年以上不得提起，至再審原告
    其餘主張及實體上理由之主張，即無需審究，併此指明。
三、依行政訴訟法第278條第1項、第104條、民事訴訟法第95條
    、第78條，裁定如主文。
中    華    民    國    98    年    3     月    30    日
                   臺北高等行政法院第四庭
                             審判長法  官  鄭小康
                                   法  官  李玉卿
                                   法  官  陳秀
上為正本係照原本作成。
如不服本裁定，應於送達後10日內向本院提出抗告狀（須按他造
人數附繕本）。
中    華    民    國    98    年     3    月   30     日
                                   書記官  楊子鋒


司法院資訊處製作；財團法人民間司法改革基金會備份。
